# 仅仅需要调试的设备是否计入固定资产

提问人：wx_5f62eb2f6332 时间：2020-09-17 21:33:10
该企业在 2018 年 12 月在国外购买一批生产设备，金额达 4000 多万，该批设备不需要安装，仅仅需要国外专家调试以后才能使用。但疫情原因专家一直未来调试，设备不能使用。疑问第一：该批设备在固定资产核算还是在建工程2 、是否需要计提折旧

回答人：chenyiwei
鉴于此时的调试是达到预定可使用状态的必要步骤，且只有供应商可以提供调试服务，故在经调试达到预定可使用状态前，应在在建工程中核算。